臺灣臺中地方法院民事裁定　　　　　　 100年度司護字第71號
聲　請　人　臺中市政府
法定代理人　胡志強
受　安置人　M570　　真實.
法定代理人　M570M　 真.
上列聲請人聲請保護安置事件，本院裁定如下：
    主  文
受安置人應交由聲請人安置於短期收容中心。
聲請程序費用由聲請人負擔。
    理  由
一、本件聲請意旨略以：受安置人M570（為十二歲以上未滿十八
    歲之少年，依兒童及少年福利法第四十六條規定「不得揭露
    足以識別兒童及少年身分之資訊」，真實姓名年籍詳卷對照
    表）於民國九十九年一月二日離家出走，經其母向警方報案
    ，於同年四月三十日在桃園縣桃園市○○街五號一樓前為警
    方尋獲，並通知家長帶回。受安置人日前向老師提及離家期
    間曾從事援交工作，臺中市政府警察局第四分局偵查隊於一
    ００年四月二十一日訊問時，受安置人坦承自九十九年一月
    九日起至同年四月二十二日止經同住友人媒介從事性交易，
    次數已不記得，每次收費新臺幣（下同）三千元，若有口交
    、打手槍及不戴保險套等行為，需各加收一千元，認有從事
    性交易之行為，經聲請人依兒童及少年性交易防制條例第十
    五條第一項規定，將受安置人送往聲請人之緊急收容中心安
    置，經短期觀察結果，認該少年有保護安置之必要，爰依同
    條例第十六條第一項之規定向本院提出報告，並聲請裁定准
    予安置於短期收容中心等語，另提出臺中市政府性交易防制
    個案緊急收容報告書、調查筆錄、戶籍謄本等為證。
二、按法官、檢察官、司法警察官、司法警察、聯合稽查小組或
    本條例第六條之任務編組查獲及救援從事性交易或有從事之
    虞之兒童或少年時，應立即通知主管機關指派專業人員陪同
    兒童或少年進行加害者之指認及必要之訊問，並於二十四小
    時內將該兒童或少年移送市、縣（市）主管機關設置之緊急
    收容中心。市、縣（市）主管機關所設之緊急收容中心應於
    安置起七十二小時內，提出報告，聲請法院裁定，法院受理
    前項報告時，除有兒童或少年顯無從事性交易或從事之虞者
    及有特殊事由致不宜安置於短期收容中心者外，應裁定將兒
    童或少年交付主管機關安置於短期收容中心，兒童及少年性
    交易防制條例第十五條第一項、第十六條分別定有明文。
三、經核：聲請人主張之事實，業據其提出前開證物為證，且受
    安置人於社工訪談及警員調查時，亦坦承自九十九年一月九
    日起至四月二十九日止，經同住友人媒介，平均一天進行二
    至三次性交易，每次收費三千元，若有口交、打手槍及不戴
    保險套等行為，需各加收一千元，惟受安置人實際上並未分
    得報酬，僅由媒介性交易之人提供食宿等情，有臺中市政府
    警察局第四分局調查筆錄、臺中市政府性交易防制個案緊急
    收容報告書附卷可稽，足認受安置人有從事性交易之行為。
    其次，該案經聲請人評估受安置人有從事性交易，已依兒童
    及少年性交易防制條例第十五條規定緊急安置受安置人，並
    提供受安置人必要之保護與觀察輔導。另依聲請人向本院提
    出之緊急收容報告書，受安置人之生父已歿，生母與友人共
    同經營光明燈工廠，為家中經濟來源，受安置人有多次離家
    紀錄，原因為：不想上學、認為母親偏心只疼愛姊姊、晚歸
    怕被責罵等，對於從事性交易之感受不佳，於去年四月間返
    家後，與生母之互動略有改善；受安置人之生母多次報警協
    尋，未能適時管教受安置人，以致受安置人之偏差行為不斷
    發生，須導正受安置人之行為並教導正確觀念，以及評估受
    安置人生母之親職功能等情。綜上情以觀，足認受安置人現
    因缺乏適當教養之情況下，有上述偏差行為，依受安置人對
    兩性之態度及生活價值觀，恐易再受金錢利誘，足認其有再
    從事性交易行為之虞，自應依首揭規定，裁定如主文。
四、爰依兒童及少年性交易防制條例第十六條，非訟事件法第二
    十一條第一項前段，裁定如主文。
中    華    民    國    100   年    4    月    22    日
                  家事法庭      司法事務官  羅欣寧
以上正本係照原本作成
如對本裁定抗告應於裁定送達後十日內向本院提出抗告狀
中    華    民    國    100   年    4    月    22   日
                                書  記  官  廖于萱